【裁判字號】    95,台上,6609
【裁判日期】    951130
【裁判案由】    違反懲治走私條例
【裁判全文】
最高法院刑事判決            九十五年度台上字第六六０九號
上  訴  人  甲○○
上列上訴人因違反懲治走私條例案件，不服台灣高等法院高雄分
院中華民國九十五年九月五日第二審判決（九十五年度上訴字第
一０五六號，起訴案號：台灣高雄地方法院檢察署九十四年度偵
字第九二四五號、偵緝字第一九五四號），提起上訴，本院判決
如下：
    主  文
上訴駁回。
    理  由
按刑事訴訟法第三百七十七條規定，上訴於第三審法院，非以判
決違背法令為理由，不得為之。是提起第三審上訴，應以原判決
違背法令為理由，係屬法定要件。如果上訴理由書狀並未依據卷
內訴訟資料，具體指摘原判決不適用何種法則或如何適用不當，
或所指摘原判決違法情事，顯與法律規定得為第三審上訴理由之
違法情形，不相適合時，均應認其上訴為違背法律上之程式，予
以駁回。本件原審認定上訴人甲○○（原名王昆明）有原判決事
實一所載，與自稱「陳重海」之成年男子共同基於私運管制物品
進口之犯意聯絡，於民國九十三年九月間，利用海芯公司進口白
蘿蔔、甜椒之機會，由「陳重海」在大陸地區將管制進口之冷凍
豬大腸四千一百公斤裝入仿製之塑膠白蘿蔔容器內，與依法申報
進口之白蘿蔔混合裝箱後，裝入貨櫃內，復將乾香菇五十五公斤
分裝於紙箱內，夾藏於貨櫃之後排底層，由大陸深圳地區起運（
上開冷凍豬大腸及乾香菇完稅價格合計新台幣三十四萬八千八百
十八元），並於同年月二十五日經轉運抵達高雄港後，上訴人即
委由不知情之宏遠報關行職員於同年月二十七日向財政部高雄關
稅局（下稱高雄關稅局）報運進口，經高雄關稅局人員開櫃檢驗
始知上情之犯行，係依據上訴人之部分供述，證人高毓成、張裕
龍（以上二人分係宏遠報關行負責人、職員）、曾宇羚之證詞，
卷附進口報單、高雄關稅局扣押貨物、運輸工具收據及搜索筆錄
、高雄關稅局處分書、照片及名片等證據資料，為綜合之判斷，
對於上訴人所辯其不知貨櫃內夾藏冷凍豬大腸及乾香菇等管制物
品云云，詳予指駁，並以第一審論處上訴人共同私運管制物品進
口逾公告數額罪刑，認事用法俱無不合，量刑亦稱妥適，因而維
持第一審關於上訴人部分之判決，駁回上訴人及檢察官在第二審
之上訴，併依裁判時之刑法第七十四條第一項第一款規定諭知上
訴人緩刑三年，已詳敘其調查證據之結果及證據取捨並認定事實
之理由。所為論斷，均有卷存證據資料可資覆按，並無採證或認
定事實違背經驗法則或論理法則，或有理由不備、理由矛盾或其
他違背法令之情形。上訴人上訴意旨僅泛稱其係受僱於「陳重海
」及鍾沐堂（另經原審判決無罪確定），代為聯絡報關業務，實
不知情云云，但並未引用卷內訴訟資料具體指摘原審有何項證據
漏未調查或原判決有何具體違背法令之情形，核與法律規定得為
第三審上訴理由之違法情形，不相適合。上訴人之上訴為違背法
律上之程式，應予以駁回。
據上論結，應依刑事訴訟法第三百九十五條前段，判決如主文。
中    華    民    國  九十五  年   十一   月   三十   日
                      最高法院刑事第九庭
                          審判長法官  陳  正  庸
                                法官  賴  忠  星
                                法官  王  居  財
                                法官  林  開  任
                                法官  林  立  華
      本件正本證明與原本無異
                                      書  記  官
中    華    民    國  九十五  年   十二   月    六    日
                                                      J


司法院資訊處製作；財團法人民間司法改革基金會備份。
